# 关于境内外子企业之间内部往来和交易的合并抵消处理！

提问人：fangdaojun 时间：2016-09-02 15:29:20
各位网友： A公司是一家境内公司（人民币为记账本位币），B公司为A公司在美国的全资子公司（美元为记账本位币），现有一笔模拟的交易，B公司为A公司提供服务，作价为 1 亿美金，交易的即期汇率是1:6.5，资产负债表日汇率是1:7，平均汇率是1:6；A公司在编制合并报表（基于人民币），分录如下：1.交易日：（ 1 ）单体报表A公司: Dr:销售费用 1 亿美金 0.65亿人民币 Cr:应付账款 1 亿美金 0.65亿人民币B公司： Dr:应收账款 1 亿美金 0.65亿人民币 Cr:营业收入 1 亿美金 0.65亿人民币（ 2 ）合并报表交易日的应收应付和销售费用营业收入的人民币均全额抵消，无差额。2.资产负债表日：（ 1 ）单体报表A公司： 1 亿应付账款属于外币货币性项目，需要进行汇率重估，应付账款重估为 7000 万人民币，差额 500 万进汇兑损益。交易日的分录变成如下分录： Dr:销售费用 1 亿美金 0.65亿人民币（交易日汇率） 财务费用 0 美金 0.05亿人民币（汇率重复的差额） Cr:应付账款 1 亿美金 0.7亿人民币（资产负债表日汇率）B公司： 需要按照境外子公司的报表折算进行处理分录： Dr:应收账款 1 亿美金 0.7亿人民币（资产负债表日汇率） Cr:营业收入 1 亿美金 0.6亿人民币（利润表平均汇率） 其他综合收益 0 美金 0.1亿人民币（折算差额）（ 2 ）合并报表①债权债务 Dr:应付账款 1 亿美金 0.7亿人民币 Cr:应付账款 1 亿美金 0.7亿人民币 ②交易Dr:营业收入 1 亿美金 0.6亿人民币 Cr:销售费用 1 亿美金 0.65亿人民币 其他综合收益 0 美金 -0.05亿人民币 或者 财务费用 0 美金 -0.05亿人民币请问贷方的抵消科目应使用其他综合收益还是财务费用？③汇率重估和其他综合收益在上述抵消完毕之后，是否还要把A公司的应付账款重估的财务费用和B公司的报表折算的其他综合收益进行抵消；即： Dr:其他综合收益0.05亿人民币 Cr:财务费用0.05亿人民币

回答人：chenyiwei
此类情况属于合并范围内经济资源在记帐本位币不同的组成部分之间的转移。虽然内部往来余额在期末可以完全抵平，但合并报表层面仍会分别反映出一方的汇兑损益（计入损益）和另一方的外币报表折算差额（计入其他综合收益），这两者在合并报表层面是不能抵销的。

提问人：fangdaojun 时间：2016-09-02 17:42:59
陈版，如果这时往来款的外币余额较大或汇率的波动较大，一方会可能确认比较大的汇兑损失或收益；另一方计入其他综合收益；如果不予抵消，则会对里合并利润表的利润总额产生较大影响；这本身就是一笔内部交易和往来，这样会不会对报表使用者产生信息的误导？

回答人：chenyiwei
不会。虽然合并报表主体是一体的，但其内部仍包含多个记帐本位币不同的组成部分，不同组成部分之间的内部交易和往来所导致的汇兑损益或其他综合收益分别表明了对不同组成部分基于其所处经济环境差异的影响。

提问人：zitaho0101 时间：2018-10-24 15:43:56
您好，为什么在资产负债表日B公司的报表折算处理中，营业收入要按利润表平均汇率折算？折算差异是放在其他综合收益科目下？B公司： 需要按照境外子公司的报表折算进行处理 分录： Dr:应收账款 1 亿美金 0.7亿（资产负债表日汇率） Cr:营业收入 1 亿美金 0.6亿（利润表平均汇率） 其他综合收益 0 美金 0.1亿（折算差额）

回答人：chenyiwei
时点数报表中的金额都是这样的。用全年平均汇率来模拟每一笔交易发生日的汇率，对报表总体影响不大。